# 急，要出一个研发经费实际支出情况的专项报告，谁懂？

提问人：ty293893 时间：2012-05-28 13:54:51
我是深圳的，有家企业要申请成立研究开发中心。依据“深圳市科技和信息局关于印发《深圳市研究开发中心（工程中心类）管理办法》的通知 深科信〔 2008 〕 137 号）”的规定，企业申请时需要提交的资料里面有一项是：“依托单位最近两年内研发经费实际支出情况的专项审计报告” 请问有没有人知道这个专项审计报告怎么出？ 主要是有两个问题存在困惑， 第一个是鉴证对象信息不明确，企业也不知道这个“研发经费实际支出情况”到底是怎么一个格式法，请我们来审计也是希望我们帮他们解决这个问题，但是我们自己也不知道这个鉴证对象信息应该怎么表述法，是按照企业账上的明细科目汇总表示呢，还是按照象高新审计一样的研究开发费用结构表来表示，或者是按照其他格式？ 第二个是适用的标准也不明确，如第一个问题所述，鉴证对象信息本身就不明确，那按照什么标准来制定这个信息就更是不明确了。如果按照高新的结构明细表作为鉴证对象信息，那么提及的标准包括高新技术审计指引，这个看起来又好像非常容易引起误解，如果不提及高新指引，只提及准则，企业的财务账又不是按照项目类别归集研发费用的，而是按照费用类别归集的。这样就导致帐跟表不一样，根本不能根据标准得出鉴证对象信息。 如果按照科目明细汇总作为鉴证对象信息，提及的标准就好像只有准则，但是按照科目明细汇总，又不能反映企业每个研发项目的具体研发费情况，感觉好像又不够细有没有做过或者懂得的朋友告诉下这个专项报告的正文和附件以及管理层声明书应该怎么写。谢谢
这个企业有做过高审，有高审的“研究开发费用结构明细表”，但这个专项报告又不是做高新审计，

回答人：chenyiwei
回复 ty293893 的帖子
一般情况下，此类报告可以适用 1601 号审计准则出具。一般掌握的处理原则如下：
1 、应当阅读相关的管理办法、申请指引等，了解申请人应满足的财务指标方面的条件，以及申报材料中需包含哪些与财务相关的信息，据以确定审计范围和审计报告后附资料所包含内容的范围。因为是专项审计，可能不用包含完整的全套财务报表。例如如果申报条件对申请人的现金流量没有要求的，可以不提供现金流量表；一般无需提供股东权益变动表。在确定审计范围时，应当把这些财务指标方面的申请条件作为关注重点和高风险领域。 2 、通过与专项资金的主管部门沟通，了解他们对报告的内容与格式有无特殊要求。 3 、审计意见一般表述为“是否符合附注中所述的编制基础”，一般不直接表述为是否符合企业会计准则或者会计制度。 4 、报表附注中，应当注重“财务报表的编制基础”部分的描述。需要说明以下事项：（ 1 ）本报表是本公司管理层为了申请XX资金之目的而编制的，仅供该专项资金的有关主管部门参考使用，不适用于其他用途；（ 2 ）基于特定信息使用者的特定信息需求，本财务报表仅包含（举例）本公司X年X月X日的资产负债表和XX期间的利润表，未编制现金流量表和股东权益变动表，也未提供XX、XX等附注披露内容；（ 3 ）除上述事项外，本财务报表中所列会计要素的确认和计量在所有重大方面遵循了XX会计准则或XX会计制度的有关规定。
5 、审计报告最后一段，与前述编制基础中的用途相对应，增设用途限制段：“如附注X‘财务报表的编制基础’部分所述，后附财务报表是贵公司管理层为了申请XX资金之目的而编制的，仅供有关主管部门参考使用，不适用于其他用途。相应地，本报告仅供XX资金的主管部门为处理贵公司申请之目的参考使用，不适用于其他用途。”
对于你所说的鉴证对象信息和适用标准不明确的问题，首先建议咨询有关主管部门，了解他们对此问题的一般政策把握口径。如果他们不给出明确答复的，则企业和会计师可以根据一般的理解对此作出定义和界定，但必须在报表附注的“编制基础”部分中详细披露所采用的具体界定范围和确认标准、计量方法等（包括相关的确认和计量的会计政策）。
另外，高新技术审计指引有专门用途，你说的这种情况不适用该指引，所依据的执业标准仍应表述为“中国注册会计师审计准则”。